# 增资和收购同步进行怎么确认商誉

提问人：Irisliu 时间：2021-08-20 12:39:42
陈版，各位大神：
业务背景如下:
甲公司有A公司和B公司两家子公司，A公司花 80 亿增资80%到乙公司，原老股东股权稀释为20%。同时，B公司花 9 亿购买剩下的20%股份，A公司投入的 80 亿均为货币资金，在乙公司账面-货币资金项目。这种情况下，实际虽然A公司花费 80 亿去收购乙公司，但是实际老股东未获得任何利益，只拿走了 9 亿的后面的收购款。 80 亿也只是从A公司口袋到乙公司口袋。这种情况下，商誉的并购成本怎么算，金额是多少？

回答人：chenyiwei
假设主帖所述各项交易系一揽子交易，则在甲公司的合并报表层面，其因收购事项流出的经济资源只有B公司支付的 9 亿元；所获得的乙公司原有业务就是本次重组前乙公司所持有的全部资产和负债。实际上就是花费 9 亿元收购了乙公司（增资扩股前）的100%股权。可据此确定合并成本和计算商誉。